【裁判字號】    98,上訴,105
【裁判日期】    980304
【裁判案由】    違反毒品危害防制條例
【裁判全文】
臺灣高等法院臺中分院刑事判決         98年度上訴字第105號
上  訴  人
即  被  告  乙○○  47歲民.
                    （另案在臺灣臺中看守所羈押中）
上列上訴人因違反毒品危害防制條例案件，不服臺灣臺中地方法
院97年度訴緝字第460號，中華民國97年11月28日第一審判決(起
訴案號：臺灣臺中地方法院檢察署97年度毒偵字第1333號），提
起上訴，本院判決如下：
    主      文
上訴駁回。
    事實及理由
一、本案經本院審理結果，認第一審判決認事用法及量刑均無不
    當，應予維持，並引用第一審判決書記載之事實、證據及理
    由（如附件）。
二、上訴人即被告乙○○在本院辯稱海洛因及甲基安非他命係「
    先後接續施用」或「同時施用」，僅可論以一罪，且有供出
    毒品來源，應減輕其刑云云。經查：(一)被告已自承係先後以
    將海洛因摻入香菸內點燃吸食之方式，施用第一級毒品海洛
    因；另以將甲基安非他命放在玻璃球內燒烤使生煙氣後吸食
    之方式，施用第二級毒品甲基安非他命等情，則其分別施用
    毒品海洛因、甲基安非他命之方式既有不同，行為自屬有異
    ，且既係先後施用，行為時間當屬獨立可分，顯非以一行為
    而觸犯數罪名，被告所辯自不足採。原審因認被告所犯施用
    第一級毒品罪、施用第二級毒品罪，係犯意各別，罪名不同
    ，應予分論併罰，尚無違誤。(二)被告於警詢僅供述向年約20
    餘歲之綽號「阿勇」男子購買毒品云云，迄本院辯論終結時
    ，均未指出該男子之真實姓名、年籍、住所以供調查，且本
    院向法務部檢察書類查詢系統以關鍵字「乙○○」查詢結果
    ，自96年12月10日起迄今，僅有97年度毒偵字第1333、2036
    、5671號等 3件被告被訴施用毒品案件，並無販賣毒品予被
    告者遭起訴，有檢察書類查詢結果在卷可憑，實難認被告有
    供出毒品來源，因而破獲，自無從依毒品危害防制條例第17
    條規定減輕其刑。(三)綜上所述，被告上訴意旨指摘原審判決
    不當，為無理由，應予駁回。
三、據上論斷，應依刑事訴訟法第373條、第368條，判決如主文
    。
本案經檢察官甲○○到庭執行職務。
中    華    民    國    98    年    3     月    4     日
            刑事第六庭    審判長法  官  李  文  雄
                                法  官  林  靜  芬
                                法  官  張  恩  賜
以上正本證明與原本無異。
施用第一級毒品部分如不服本判決，應於收受本判決後10日內向
本院提出上訴書狀，其未敘述上訴理由者，並得於提起上訴後10
日內向本院補提理由書狀（均須按他造當事人之人數附繕本）「
切勿逕送上級法院」。
施用第二級毒品部分不得上訴。
                                書記官  陳  如  慧
中    華    民    國    98    年    3     月    4     日


司法院資訊處製作；財團法人民間司法改革基金會備份。
